臺灣高等法院刑事裁定　　　　　　　　　100年度抗字第564號
抗　告　人
即　受刑人　陳裕文
上列抗告人因檢察官聲請撤銷緩刑案件，不服臺灣板橋地方法院
100 年度撤緩字第105號，中華民國100年5月5日所為裁定（聲請
案號：臺灣板橋地方法院檢察署100年度執聲字第977號），提起
抗告，本院裁定如下：
    主  文
抗告駁回。
    理  由
一、按受緩刑之宣告，於緩刑期內因故意犯他罪，而在緩刑期內
    受6 月以下有期徒刑、拘役或罰金之宣告確定，足認原宣告
    之緩刑難收其預期效果，而有執行刑罰之必要者，得撤銷其
    宣告，98年6月10日修正公布，同年9月1 日生效施行之刑法
    第75條之1第1項第2款定有明文。又於中華民國98年5月19日
    刑法修正施行前（實際於上述之98年6 月10日公布），受緩
    刑之宣告，98年5 月19日修正刑法施行後，仍在緩刑期內者
    ，適用98年5月19日修正施行之刑法第75條、第75條之1規定
    ，亦為刑法施行法第6條之1第2 項所明定。而緩刑宣告是否
    撤銷，除須符合刑法第75條之1第1項各款要件外，並採裁量
    撤銷主義，賦予法院撤銷與否之權限，按「足認原宣告之緩
    刑難收其預期效果，而有執行刑罰之必要」之審認標準，應
    依職權本於合目的性之裁量，妥適審酌被告所犯前後數罪間
    ，關於法益侵害之性質、再犯原因、違反法規範之情節是否
    重大、被告主觀犯意所顯現之惡性及其反社會性等情，是否
    已使前案原為促使惡性輕微之被告或偶發犯、初犯改過自新
    而宣告之緩刑，難收其預期效果，而有執行刑罰之必要。
二、原裁定意旨略以：抗告人即受刑人陳裕文前因妨害自由案件
    ，經臺灣板橋地方法院以97年度易字第1288號判決判處有期
    徒刑7月，緩刑4年，並於97年7 月17日確定在案（下稱前案
    ）。復於緩刑期內之100年1月20日起至同年月27日止，另故
    意犯圖利聚眾賭博罪，經同院以100 年度簡字第1641號（聲
    請書誤載為100年執字第4111號）判決判處有期徒刑3月，如
    易科罰金，以新臺幣1000元折算1日，已於100年4月6日確定
    （下稱後案）。原審參酌受刑人另於緩刑期內之99年12月15
    日，因犯施用第二級毒品罪，經同院以100年度毒聲字第140
    號裁定送勒戒處所觀察、勒戒（現仍執行中）等情，因認受
    刑人原宣告之緩刑難收其預期效果，而有執行刑罰之必要。
    茲檢察官聲請撤銷緩刑，經核聲請為正當，爰依刑事訴訟法
    第476條、刑法第75條之1第1項第2款規定，撤銷受刑人之前
    案緩刑宣告等語。
三、抗告意旨略以：查短期自由刑之執行，對國家、社會、受刑
    人均有害無益，如非不得已，均應判決准予易科罰金，此為
    法之趨勢。而受刑人所犯恐嚇罪，係因原為男女朋友，且已
    成為伊妻之朱信誼移情別戀所致，受刑人實無意恐嚇。至於
    緩刑期內所犯圖利聚眾賭博罪乙節，扣案之碰數對照表1 本
    、大樂透對照表1張、今彩539對照表1 張等物，均非受刑人
    所有；且受刑人於警詢時乃違反己意為自白。又犯施用第二
    級毒品罪，係因受刑人離婚深受打擊，精神異常所致，且受
    刑人家中父母年邁、多病，急需受刑人照護等情，均與刑法
    第75條之1第1項第2 款規定，而有執行刑罰之必要之要件不
    合，為此提起抗告，爰請求撤銷原裁定，駁回檢察官撤銷緩
    刑之聲請云云。
四、查受刑人前案所處有期徒刑7月，緩刑4年，已於97年7 月17
    日確定。受刑人於緩刑期內之後案所處有期徒刑3 月，並諭
    知易科罰金之折算標準，已於100年4月6 日確定，有各刑事
    判決、本院被告前案紀錄表在卷可稽，足認受刑人確有刑法
    第75條之1第1項第2 款所定得撤銷緩刑宣告之情形。又宣告
    緩刑之目的在於使惡性輕微之被告或偶發犯、初犯，改過自
    新而設之寬典。本件受刑人於緩刑期內，竟仍不知警惕，於
    緩刑期內故意再犯圖利聚眾賭博罪確定。參酌受刑人另於上
    開緩刑期內之99年12月15日，再因施用第二級毒品案件，經
    裁定送勒戒處所觀察、勒戒，顯無視前案緩刑宣告之寬典，
    一再漠視刑罰制裁，可見受刑人並未因緩刑宣告而知所警惕
    ，依然恣意違法，故意違犯刑章，自不得藉口因離婚受到打
    擊、或精神異常等，而圖卸免其法律責任。足認受刑人並非
    惡性輕微或偶蹈法網所致，又未因緩刑寬典而有所醒悟，前
    案緩刑之宣告，已難收緩刑之預期效果，而有執行刑罰之必
    要。原裁定准許檢察官撤銷前案緩刑宣告之聲請，並無違誤
    。至於受刑人抗告意旨所指前案、後案所犯緣由及實情，受
    刑人家中父母年邁急需照護等語，均與其所受前案緩刑宣告
    應否撤銷之判斷，並無直接關聯，且受刑人上開所指之事由
    ，均與前揭確定判決所認定之事實不符，自不足資為有利於
    受刑人之判斷。抗告意旨仍執前詞，指摘原裁定不當，為無
    理由，應予駁回。
據上論結，應依刑事訴訟法第412條，裁定如主文。
中    華    民    國    100    年    6    月    28    日
                  刑事第二十四庭審判長法  官  李錦樑
                                      法  官  陳恆寬
                                      法  官  張惠立
以上正本證明與原本無異。
不得再抗告。
                                      書記官  陳珮茹
中    華    民    國    100    年    6    月    28    日